臺灣新北地方法院三重簡易庭小額民事判決
110年度重小字第3149號
原      告  上河園社區管理委員會

法定代理人  徐志緯  
訴訟代理人  王碧芬  
被      告  鐘素蘭  


上列當事人間請求給付管理費事件，本院於民國111年1月27日言
詞辯論終結，判決如下：
　　主　    文
一、被告應給付原告新臺幣（下同）60,467元。
二、訴訟費用1,000元，由被告負擔。
三、本判決得假執行。
    事實及理由
壹、程序部分
　　按訴狀送達後，原告不得將原訴變更或追加他訴，但擴張或
    減縮應受判決事項之聲明者，不在此限，民事訴訟法第 255
    條第1項但書第3款定有明文。本件原告起訴時請求被告給付
    49,951元。嗣原告於訴訟中將請求之總金額變更為60,467元
    ，核屬擴張應受判決事項之聲明，應予准許。
貳、實體部分
一、原告主張：
　　被告為門牌號碼新北市○○區○○路○段000號16樓房屋（下稱系
    爭房屋）之所有權人，屬原告所管理上河園社區之區分所有
    權人，依據上河園社區規約第四章第17條之規定，應按月繳
    納2,629元管理費，詎料被告於108年11月起即未繳納，迄至
    110年9月已積欠23個月之管理費。屢經催繳仍未給付，爰依
    公寓大廈管理條例第21條規定提起本件訴訟。聲明：被告應
    給付原告60,467元。
二、被告則以：
　　伊在系爭房屋住沒幾個月就搬走了，當時因為公司倒閉沒有
    工作，現在也沒有工作等語置辯，並聲明：請求駁回原告之
    訴。
三、按區分所有權人或住戶積欠應繳納之公共基金或應分擔或其
    他應負擔之費用已逾2期或達相當金額，經定相當期間催告
    仍不給付者，管理負責人或管理委員會得訴請法院命其給付
    應繳之金額及遲延利息，公寓大廈管理條例第21條定有明文
    。經查，原告主張前揭事實業據提出未繳款明細表為證（本
    院卷第15頁），並有系爭房屋及其坐落土地之建物及土地登
    記謄本、上河園社區管理委員會主任委員改選會議紀錄、報
    備函等件在卷可稽（本院卷第83至95頁、第31至41頁），堪
    信原告主張被告積欠23個月，共計60,467元管理費一情為真
    （計算式：2,629元x23＝60,467元）。被告雖辯稱因在系爭
    房屋住沒幾個月就搬走，現在沒有工作等云云；惟查，被告
    於108年11月至110年9月間為系爭房屋之所有權人，有系爭
    房屋建物登記謄本及異動索引在卷可參（本院卷第83至95頁
    ），被告於前揭期間既為系爭房屋之所有權人，參諸前揭公
    寓大廈管理條例之規定，即有按期繳納管理費之義務，與房
    屋所有權人實際上是否居住於房屋內無涉，又被告有無工作
    、資力，僅係履行能力問題，不影響其依法所負之給付責任
    ，並非拒絕給付管理費之正當事由，是被告所辯，礙難為被
    告有利之判斷，被告自無從拒絕給付管理費。從而，原告依
    公寓大廈管理條例第21條規定，請求被告給付原告60,467元
    ，為有理由，應予准許。
四、本件係就民事訴訟法第436條之8適用小額訴訟程序所為被告
    敗訴之判決，依同法第436條之20規定，由本院依職權宣告
    假執行。
五、訴訟費用負擔之依據：民事訴訟法第78條、第436條之19第1
     項規定，確定訴訟費用之負擔如主文第2 項所示。
中    華    民    國   111    年    2     月    17    日
　　　　　　　　　三重簡易庭  法  官  王凱俐
以上為正本係照原本作成。
對於本件判決如有不服，應於收受送達後20日內向本院提出上訴
書狀，上訴於本院合議庭，並按他造當事人之人數附具繕本。當
事人之上訴，非以判決違背法令為理由不得為之，上訴狀應記載
上訴理由，表明下列各款事項：
（一）原判決所違背之法令及其具體內容。
（二）依訴訟資料可認為原判決有違背法令之具體事實。
如未於上訴後20日內補提合法上訴理由書，法院得逕以裁定駁回
上訴。
中    華    民    國   111    年    2     月    17    日
                          　　書記官  林穎慧